【裁判字號】    90,毒抗,95
【裁判日期】    900416
【裁判案由】    聲請觀察勒戒
【裁判全文】
台灣高等法院高雄分院刑事裁定                        九十年度毒抗字第九五號
    抗  告  人
    即  被  告  甲○○
右列抗告人因違反毒品危害防制條例案件，不服台灣屏東地方法院中華民國九十年三
月九日裁定（九十年度毒聲字第四０八號），提起抗告，本院裁定如左：
    主  文
抗告駁回。
    理  由
一、抗告意旨略以：抗告人為警查獲當時，在場友人確實有吸食安非他命，但抗告人
    並未吸食，可能在密閉空屋內吸入二手煙之故；亦可能將尿液弄混；或因抗告人
    曾感冒而購買成藥服用，可能導致抗告人尿液有安非他命陽性反應，請求重新驗
    尿查明，為此提起抗告云云。
二、原裁定以：被告甲○○基於施用第二級毒品安非他命之犯意，於民國八十九年十
    月二十五日上午八時五分起回溯四十八小時內某時，在不詳處所施用第二級毒品
    安非他命，為警於八十九年十月二十五日凌晨三時許，在屏東縣潮州鎮○○里○
    ○路六０一號愛之船汽車旅館一０五號房間內查獲，訊據被告雖否認上揭犯行，
    惟查被告尿液經送檢驗有毒品安非他命之陽性反應，有屏東縣衛生局及台灣檢驗
    科技股份有限公司出具之尿液檢驗報告附卷可稽，而該公司所採用之檢驗方法與
    法務部調查局相同，均係採用氣相層析質譜儀法，事證明確，所辯顯不足採信，
    其施用毒品犯行堪予認定，應依毒品危害防治條例第二十條第一項、觀察勒戒處
    分執行條例第三條第一項，裁定送勒戒處所觀察、勒戒。
三、抗告人雖以前詞置辯，惟查：
  (一)於吸食毒品者之旁，同時吸入該吸食者燃燒之藥物所排出之氣體（即俗稱二手煙
    ），能否在尿液中檢驗出安非他命或嗎啡反應，依法務部調查局檢驗安非他命、
    海洛英之經驗，認為除非係長期共處於空間狹小之密閉式室內，並故意大量吸入
    該氣體，否則不致於尿液中代謝出安非他命及嗎啡反應，此有該局八十二年十月
    一日八二陸（一）八二０九七一二號函示意見足參，是抗告人所辯係因吸入二手
    煙一節，即非可採。
  (二)部分成藥之服食，可在尿液測試中得到偽陽性安非他命反應，但如用精密儀器分
    析，將可排除偽陽性之可能，而得到正確答案，目前最常用之確認方法為氣相層
    析質譜儀，以該儀器作藥物及其代謝產物之定性及定量分析，幾乎不會有偽陽性
    反應產生，此有行政院退除役官兵輔導委員會台北榮民總醫院八十三年四月七日
    （83）北總內字第三０五號函示意旨可按，而本件抗告人尿液已於偵查中複驗，
    且所採之檢驗方法，即係以ＧＣ／ＭＳ氣相層析／質譜儀法確認檢驗（見偵卷第
    五、十三頁），依照上開說明，抗告人有施用安非他命行為甚明。
  (三)抗告人雖辯稱採集之尿液可能弄混云云，惟該受檢之尿液係由抗告人親自緘封，
    並於「尿液送驗代號與真實姓名對照表」中捺指印各情，業據抗告人於警訊供明
    在卷（見警卷第二頁），並有該對照表影本附卷可稽（見警卷第六頁），是該受
    檢尿液應係抗告人所有無誤，故抗告人請求重新驗尿，並無必要。
四、綜上所述，本件抗告人辯稱並無施用安非他命云云，顯係卸責之詞，不足採信。
    原審依毒品危害防制條例第二十條第一項及觀察勒戒處分執行條例第三條第一項
    ，裁定送勒戒處所觀察、勒戒，經核並無不合，本件抗告為無理由，應予駁回。
據上論結，應依刑事訴訟法第四百十二條，裁定如主文。
中    華    民    國      九十      年       四       月     十六   日
                              臺灣高等法院高雄分院刑事第六庭
  審判長法官  王憲義
                                        法官  陳啟造
                                        法官  張意聰
右正本證明與原本無異。
不得再抗告。
                                      書記官  林慧美
中    華    民    國      九十      年       四       月     十七   日
                                                                  Ｊ


司法院資訊處製作；財團法人民間司法改革基金會備份。
